【裁判字號】    98,抗,1196
【裁判日期】    981225
【裁判案由】    聲請撤銷緩刑
【裁判全文】
臺灣高等法院臺中分院刑事裁定          98年度抗字第1196號
抗  告  人
即  受刑人  甲○○
上列抗告人因聲請撤銷緩刑案件，不服臺灣臺中地方法院98年度
撤緩字第209 號中華民國98年10月30日裁定，提起抗告，本院裁
定如下：
    主  文
抗告駁回。
    理  由
一、本件抗告意旨略以：抗告人即受刑人甲○○（下稱抗告人）
    因失業18個月，生活陷入困境，失業期間仍盡所能的還款，
    並無拒絕支付的意圖，好不容易在民國98年11月1 日找到工
    作（任職高雄佳和旅行社），月薪約新臺幣（下同）4 萬2
    千元，如今接獲撤銷緩刑裁定，使未來的還款計劃受阻，爰
    提起抗告請求撤銷原裁定，以幫助抗告人有持續的還款能力
    ，抗告人願提供帳戶供每月扣款3 萬元以清償被害人。抗告
    人有能力在緩刑期滿前清償被害人所有的款項，若未清償完
    畢，屆時再予入監服刑等語。
二、原審裁定意旨略以：抗告人前因侵占案件，經臺灣臺中地方
    法院於民國98年2 月27日以98年度簡字第120 號判處有期徒
    刑1 年，緩刑3 年，並應向告訴人張靖支付財產上之損害
    賠償76萬354 元（給付方法：自98年3 月10日起至100 年3
    月10日止，於每月10日前各給付3 萬元，尚餘1 萬354 元部
    分，於100 年4 月10日給付完畢，如有一期未給付，視為全
    部到期），而於98年3 月23日確定在案等情，有臺灣高等法
    院被告前案紀錄表及上開判決書附卷可稽，堪認屬實。惟告
    訴人先具狀指稱抗告人仍未履行緩刑條件，且經臺灣臺中地
    方法院檢察署以中簡輝執維98執緩194 字第038798號函通知
    抗告人後，仍僅支付告訴人共1 萬1 千2 百元，之後即拒絕
    支付，足認其違反情節重大，且亦無從再預期抗告人將會恪
    遵相關法令規定，而認為原宣告之緩刑難收其預期效果，而
    有執行刑罰之必要，爰裁定撤銷受刑人緩刑之宣告。
三、按緩刑宣告，得斟酌情形，命犯罪行為人向被害人支付相當
    數額之財產或非財產上之損害賠償，刑法第74條第2項第3款
    定有明文；又受緩刑之宣告而違反第74條第2 項第1 款至第
    8 款所定負擔情節重大，足認原宣告之緩刑難收其預期效果
    ，而有執行刑罰之必要者，得撤銷其宣告，刑法第75條之1
    第1 項第4 款亦有明定。經查，依上開刑事判決，抗告人應
    給付告訴人76萬354 元，且自98年3 月10日起至100 年3 月
    10 日 止，於每月10日前各給付3 萬元，尚餘1 萬354 元部
    分，於100 年4 月10日給付完畢，如有一期未給付，視為全
    部到期，惟抗告人僅於98年6 月4 日各匯5 千7 百元、5 千
    5 百元（合計1 萬1 千2 百元），有匯款單據影本2 張在卷
    可按。抗告人於上開刑事案件審理時，對於給付金額及方式
    既已同意履行，竟在上開刑事判決確定後，僅支付1 萬1 千
    2 百元，即未依約給付賠償金，且抗告意旨雖稱其自98年11
    月1 日起已有償債能力，然其就此並未提出任何證據以資證
    明，且抗告人亦未提出證據以證明除上述已支付之1 萬1 千
    2 百元外，其有繼續依約清償應付之分期款項，足見抗告人
    並未依照臺灣臺中地方法院98年度簡字120 號判決書內容履
    行負擔條件，且違約之情節甚為重大。原裁定依前揭規定撤
    銷抗告人緩刑之宣告，經核並無不當，抗告人所執前詞，辯
    稱因個人經濟因素致給付困難云云，無解於未依判決主文履
    行給付義務之責，本件抗告並無理由，應予駁回。
四、據上論斷，應依刑事訴訟法第412條，裁定如主文。
中    華    民    國    98    年    12    月    25    日
            刑事第十一庭  審判長法  官  陳  朱  貴
                                法  官  許  冰  芬
                                法  官  陳  慧  珊
以上正本證明與原本無異。
不得再抗告。
                                書記官  高  麗  淇
中    華    民    國    98    年    12    月    28    日


司法院資訊處製作；財團法人民間司法改革基金會備份。
